【裁判字號】    89,基簡,511
【裁判日期】    900213
【裁判案由】    損害賠償
【裁判全文】
臺灣基隆地方法院宣示判決筆錄  八十九年度基簡字第五一一號
    原      告  甲○○
    送達代收人  乙○○
    被      告  丙○○
右當事人間八十九年度基簡字第五一一號損害賠償事件於中華民國九十年二月十三日
下午四時在本院民事第九法庭公開宣示判決出席職員如左：
                法      官  蔡岱霖
                法院書記官  范育誠
                通      譯  林玉梅
朗讀案由兩造均未到
法官朗讀主文宣示判決，並諭知將判決主文、所裁判之訴訟標的及其理由要領，記載
於後：
    主    文
被告應給付原告新臺幣捌萬伍仟元，及自八十九年十一月七日起至清償日止，按年息
百分之五計算之利息。
原告其餘之訴駁回。
訴訟費用由被告負擔五分之一，餘由原告負擔。
本判決原告勝訴部分，於原告以新臺幣貳萬捌仟元為被告供擔保後，得為假執行。
原告其餘假執行之聲請駁回。
    事實及理由要領
甲、兩造聲明及陳述要旨：
一、原告部分：原告主張原告與被告本係鄰居，八十七年十月二十六日凌晨一時左右
    ，原告因不滿被告將其所駕駛之車牌號碼為Ｑ五─一七一三號自用小貨車停放在
    基隆市○○○路七九號原告之妻陳靜君所經營之香奈兒檳榔攤附近，因而與被告
    發生爭吵，被告則亦基於普通傷害犯意持鐵鉤與原告及陳靜君互毆以傷害對方；
    原告因受被告之毆擊，受有右上眼瞼裂傷二公分、右臉裂傷四公分、上唇腫脹一
    ×一公分、下唇腫脹一×一公分、右食指裂傷一×○．一公分、右手挫傷瘀血二
    ×二公分、一×○．五公分、左腰瘀血二×一公分等普通傷害，案經臺灣高等法
    院八十八年度上易字第三二七七號刑事判決確定；被告所為係侵權行為，致原告
    身體疼痛、無法工作受有損害，爰依侵權行為損害賠償之法律關係，請求被告賠
    償原告工作損失新臺幣（下同）五萬元，並給付原告精神慰撫金四十萬元。
二、被告部分：不爭執其與原告發生爭執之事實，惟否認原告有何工作上之損失。
乙、理由要領：
一、本件原告起訴主張被告於八十七年十月二十六日凌晨一時左右，在基隆市○○○
    路七九號原告之妻陳靜君所經營之香奈兒檳榔攤附近，因停車糾紛，被告持鐵鉤
    毆擊傷害原告，致原告受有右上眼瞼裂傷、右臉裂傷、上下唇腫脹、右食指裂傷
    、右手挫傷瘀血、左腰瘀血等傷害之事實，業據原告提出臺灣高等法院八十八年
    度上易字第三二七七號刑事判決書影本一份為證，並經本院調閱臺灣高等法院八
    十八年度上易字第三二七七號刑事卷證查明屬實，被告因傷害等案件業經臺灣高
    等法院判處罪刑確定在案。被告不法侵害原告之身體之事實既經認定，對於原告
    因而所受之損害，應負賠償責任。
二、按不法侵害他人之身體、健康者，被害人雖非財產上之損害，亦得請求賠償相當
    之金額；民法第一百九十五條第一項前段定有明文。茲所應審酌者，為原告所得
    請求被告賠償之金額，爰分述如左：
  (一)工作損害金之部分：原告主張其受傷後，身體疼痛，不能工作云云，固據提出調
    解書、營利事業登記證影本各一份為證；然原告不能舉證其因該傷害而為如何之
    治療、有否住院、其治療之期間多久？且原告受傷亦未經醫生證明不能工作。從
    而原告請求被告賠償不能工作之損失五萬元，自難准許。
  (二)精神慰藉金四十萬元部分；查原告受傷部位包括有右上眼瞼裂傷、右臉裂傷、上
    下唇腫脹、右食指裂傷、右手挫傷瘀血、左腰瘀血等部位，精神確受有痛若，本
    院斟酌兩造係互毆（原告亦因傷害及毀損罪經臺灣高等法院刑事庭判處拘役及罰
    金確定），被告學歷為高中畢業家境小康從事腳踏車修理業，原告為國中畢業從
    事水電工作家境小康（參兩造之警訊筆錄）等兩造之身分、地位、經濟能力等一
    切情狀，認為原告請求四十萬元，尚嫌過高，應予核減為八萬五千元，方屬公允
    ，逾此數額之請求，為無理由。
三、又按遲延之債務，以支付金錢為標的者，債權人得請求依法定利率計算之遲延利
    息；對於利息，無須支付遲延利息；應付利息之債務，其利率未經約定，亦無法
    律可據者，週年利率為百分之五；給付有確定期限者，債務人自期限屆滿時起，
    負遲延責任；給付無確定期限者，債務人於債權人得請求給付時，經其催告而未
    為給付，自受催告時起，負遲延責任，其經債權人起訴，或依督促程序送達支付
    命令者，與催告有同一之效力，民法第二百三十三條第一項前段、第二項、第二
    百零三條、第二百二十九條第一項、第二項分別定有明文。原告請求被告給付自
    起訴狀繕本送達被告之翌日即八十九年十一月七日起至清償日止，按年息百分之
    五計算之遲延利息，為有理由。
四、從而，原告基於侵權行為之損害賠償請求權，請求被告賠償原告八萬五千元，及
    自起訴狀繕本送達翌日即八十九年十一月七日起至清償日止，依年息百分之五計
    算之利息部分，為有理由，應予准許。逾此部分所為之請求，為無理由，應予駁
    回。
五、原告陳明願供擔保，聲請宣告假執行，經核其勝訴部份，合於法律規定，爰酌定
    相當之擔保金額宣告之；其餘假執行之聲請，因該部份訴之駁回而失所依據，應
    予駁回。
中      華      民      國    九十    年      二      月      十三      日
~B臺灣基隆地方法院基隆簡易庭
~B        法院書記官  范育誠
~B        法      官  蔡岱霖
右正本證明與原本無異。
本筆錄正本之送達，與判決正本之送達，有同一效力。
對於本件判決如有不服，應於收受送達後二十日內向本院提出上訴書狀，上訴於本院
合議庭，並按他造當事人之人數附具繕本。
中      華      民      國    九十    年      二      月      十五      日
~B        法院書記官  范育誠


司法院資訊處製作；財團法人民間司法改革基金會備份。
